---
title: "R Notebook"
output: html_notebook
---
# Szenario

Stellen Sie sich einmal folgende Situation vor. Kurz vor den Landtagswahlen in Brandenburg, Thüringen und Sachsen fangen Sie als Data Analyst bei der Allgemeinen Katzenversicherung (AKK) an, welche hauptsächlich Krankenversicherungen für Katzen anbietet. Da die AKK noch nicht lange am Markt ist, sind hier nur ein Bruchteil der 15.000.000 in Deutschland lebenden Katzen versichert. Da kurz vor einer Wahl natürlich der beste Zeitpunkt ist um die Politik mitzugestalten, möchte die Führungsetage gerne einen Überblick über ihren Versicherungsbestand und die anfallenden Kosten haben um zu entscheiden, wie die Gesetzgebung sich ändern müsste, damit die AKK positiv da steht.

Sie erhalten einen zwei Tabellen mit einer Datensatzbeschreibung und sollen daraus eine interaktive App bauen, welche von der Führungsetage genutzt werden kann, um Zusammenhänge zu erkennen. 

## Datensätze

### bestand.csv

* cat_id: Einzigartiger Identifikator einer Katze im Versichertenbestand. 
* owner_id: Identifikator der Besitzer
* vet_costs: Kosten für Tierarztbehandlungen im Jahr 2018 in Euro
* med_costs: Kosten für Medikamente im Jahr 2018 in Euro
* age: Alter der Katze
* race: Rasse der Katze
* region_id: Identifikator des Bundeslands


### region.csv

* region_id: Identifikator des Bundeslandes
* region_name: Bezeichnung des Bundeslandes

```{r}
generate_vet_costs <- function(age, race, region){
    my_races <- c(
        "hauskatze" = 0.9 ,
        "karthaeuser" = 0.6, 
        "perser" = 4, 
        "waldkatze" = 1, 
        "maincoon" = 1.2)
    my_region <- c(1, 1.1, 0.3)
    
    round(75 + age*15 + 120 * my_races[race] + my_region[region] + rnorm(1, 0 ,  7), 2)
}


generate_med_costs <- function(vet_costs, race){
        my_races <- c(
        "hauskatze" = 1 ,
        "karthaeuser" = 1, 
        "perser" = 1.5, 
        "waldkatze" = 2, 
        "maincoon" = 2)
    vet_costs * 0.3  * my_races[race] + rnorm(1, 0, 5)
    
}
```

```{r}
set.seed(42)
age <- floor(runif(623, 1, 17))
race <- sample(c("hauskatze", 
                 "karthaeuser", 
                 "perser", 
                 "waldkatze", 
                 "maincoon"), 623, replace = TRUE, prob = c(0.6, 0.18, 0.11, 0.05, 0.15))
region <- sample(1:3, 623, TRUE)
cat_id <- ids::random_id(623, 4)
owner_id_tmp <- ids::random_id(400, 3)
owner_id <- sample(owner_id_tmp, 623, TRUE)
```

```{r}
vet_costs <- pmap_dbl(list(age, race, region), generate_vet_costs)
med_costs <- pmap_dbl(list(vet_costs, race), generate_med_costs)
```

```{r}
entitled <- sample(1:623, 23, FALSE)

race[entitled] <- str_to_title(race[entitled])
```




```{r}
cat_frame <- data.frame(cat_id, owner_id, vet_costs, med_costs, age, race, region)
```



```{r}
cat_frame %>%
    bind_rows(sample_n(cat_frame, size = 7))
```


